#### Contact

www.linkedin.com/in/cpenafiel (LinkedIn)

### Top Skills

Manejo eficiente de Office Dominio del idioma Ingles Conocimientos de marketing

### Languages

Español (Native or Bilingual) Inglés (Native or Bilingual)

# Cristian Peñafiel Arévalo

Logistic Manager en PYREL S.A.S.

Guayaquil Metropolitan Area

## Summary

Economista de 44 años, graduado en la Universidad Católica de Santiago de Guayaquil y con un postgrado en Marketing y Comercio Internacional por la Espol en convenio con el ESIC de España. 20 años de experiencia en empresa multinacional de pinturas marinas e industriales.

Actualmente con un Diplomado en Inteligencia Logística y Supply Chain Management del TEC de Monterrey.

Especialidades: Servicio al Cliente, Cadena de Suministros, Logística y Distribución, Compras, Salud y Seguridad Ocupacional, Sistema de Gestión de Calidad como representante de la dirección, Auditor Interno ISO 9001 certificado por BVQI.

## Experience

PYREL SAS - HEMPEL EXCLUSIVE DISTRIBUTOR

Logistic Manager

February 2021 - Present (1 year 7 months)

Guayaquil, Guayas, Ecuador

Logistic Manager for the exclusive distributor of HEMPEL A/S in Ecuador.

Universidad Santa María Campus Guayaquil

Catedrático Invitado

June 2014 - Present (8 years 3 months)

Guayaquil

Profesor invitado en las carreras de Marketing y Comercio Internacional.

Materias impartidas:

Comportamiento del Consumidor

Marketing, Investigación de Mercados

Logística y Distribución

Cadena de Suministros Internacionales

Operaciones de Comercio Exterior, Operaciones aduaneras.

Page 1 of 3

Tutor de tesis de grado y profesor co referente de las mismas.

Universidad Internacional del Ecuador Profesor universitario invitado April 2021 - October 2021 (7 months) Guayaquil, Guayas, Ecuador

Gerencia de Importaciones

Hempel A/S

Logistic Manager & Quality
July 2001 - January 2021 (19 years 7 months)

Análisis de las compras de Ecuador, desarrollo de presupuestos, análisis de la demanda del mercado, evaluación de proveedores locales, manejo de importaciones y exportaciones.

Análisis de los movimientos de inventario, conteo físico de los productos, análisis de indicadores y elaboración de procedimientos.

Auditor líder del Sistema de Calidad ISO 9001:2008; responsable del área de aseguramiento de la calidad para Ecuador y representante de la dirección.

Encargado del área de Seguridad y Salud Ocupacional, varios cursos y actualizaciones referente a las auditorias de SART.

Tareas desarrolladas:

- \* Análisis de costo beneficio en la implementación de una nueva bodega.
- \* Elaboración de procedimientos para las tareas conjuntas de servicio al cliente y despachos.
- \* Evaluación de proveedores y su impacto en las finanzas de la compañía.

## Education

Tecnológico de Monterrey

Diplomado en Inteligencia Logistica y Supply Chain Management, Logistics, Materials, and Supply Chain Management · (2012 - 2012)

Escuela Superior Politécnica del Litoral

Master en Marketing y Comercio Internacional, Marketing y

Logística · (2008 - 2010)

Universidad Católica de Santiago de Guayaquil ECONOMISTA, ECONOMICAS · (1996 - 2001)